【裁判字號】    97,易,864
【裁判日期】    970930
【裁判案由】    竊盜
【裁判全文】
臺灣高雄地方法院刑事判決               97年度易字第864號
公  訴  人  臺灣高雄地方法院檢察署檢察官
被      告  乙○○
                    （現另案於台灣台東岩灣分監執行中）
            戊○○
上列被告因竊盜案件，經檢察官提起公訴（97年度偵字第9954號
），本院判決如下：
    主  文
乙○○犯竊盜未遂罪，處拘役伍拾日，如易科罰金，以新台幣壹
仟元折算壹日。
戊○○無罪。
    事  實
一、乙○○見高雄市○○區○○路437 號旁之「上好遊藝場」無
    人營業居住，竟意圖為自己不法之所有，於民國97年3 月29
    日14時30分許，基於竊盜之犯意，進入丁○○所管理之「上
    好遊藝場」建築物內（無故侵入建築物部分未據告訴），於
    著手搜尋財物而尚未有所獲之際，適為巡邏員警據報到場逮
    獲。
二、案經高雄市政府警察局小港分局報請臺灣高雄地方法院檢察
    署檢察官偵查起訴。
    理  由
一、本判決下列所引各項有關被告以外之人於審判外之言詞或書
    面陳述部分，業經檢察官、被告2 人同意作為本案證據使用
    ，本院審酌該等言詞或書面陳述作成時之情況，無何虛偽或
    其他不當情事，且均與本案之待證事實有關，依刑事訴訟法
    第159條之5 第1 項規定，認具有證據能力，合先敘明。
二、上開犯罪事實，業據被告乙○○於本院坦承不諱（本院卷第
    56頁），並經證人即被害人丁○○就「上好遊藝場」之建築
    物為其家族所有，平日由其負責管理，現雖無人營業居住，
    但有上鎖以防止他人侵入等情，於警詢、偵訊中結證屬實，
    復經證人即承辦員警丙○○就本案查獲經過到院證稱：案發
    當天我們先在高雄市○○區○○街與山明街口攔查李文鋼及
    其女友蕭玉琴共乘1 部機車，機車腳踏板上置有輕鋼架之物
    品，經盤問結果，他們說輕鋼架是在「上好遊藝場」裡面拿
    的，並說還有人在裡面偷，於是我的同事立刻趕到現場，約
    20分鐘後，我到達現場時，被告乙○○已經被查獲等語綦詳
    ，另有現場照片1 份附卷可稽，足認被告乙○○之自白與事
    實相符，堪予採信。是本案事證明確，被告乙○○所為上開
    竊盜犯行，洵足認定，應依法論科。
三、核被告乙○○所為，係犯刑法第320 條第3 項、第1 項之竊
    盜未遂罪。被告乙○○進入「上好遊藝場」著手搜尋財物尚
    未有所獲之際，即為警查獲，其竊盜行為應屬未遂，爰依刑
    法第25條第2 項規定，按既遂犯之刑減輕之。公訴意旨雖認
    被告乙○○破壞「上好遊藝場」之後門鎖頭，竊得屋內之鐵
    捲門1 扇，而起訴刑法第321 條第1 項第2 款之加重竊盜罪
    嫌，並以證人丁○○於警詢、偵查中之證詞及現場照片、贓
    物認領保管單等，為其論罪之依據，然被告乙○○自始否認
    有何破壞鎖頭竊取鐵捲門之犯行，辯稱：我進去「上好遊藝
    場」時看到李文鋼夫妻2 人，他們在整理鐵製品，我也進去
    裡面看看有沒有什麼可以撿的，約10幾分鐘後，被告戊○○
    就來了，講了幾句話，戊○○一出去就被警察抓到等語。經
    查：被告乙○○所辯其進入「上好遊藝場」行竊時，其內尚
    有李文鋼、蕭玉琴2 人一情，核與證人即共同被告戊○○、
    證人丙○○於本院所述相符（證人丙○○所證，詳如前述）
    ，堪認屬實，足見李文鋼、蕭玉琴2 人早於被告乙○○先行
    進入「上好遊藝場」行竊，則被告乙○○辯稱在伊進入該遊
    藝場前已有他人先行進入，伊並未破壞門鎖，亦未拆卸綑綁
    鐵捲門等語，並非無據；又「上好遊藝場」無人營業，前有
    失竊紀錄，業據證人丙○○於本院證述甚明，關於該遊藝場
    後門鎖頭遭破壞及鐵捲門遭拆卸之痕跡新舊，證人丙○○則
    證稱其無從判斷，是該鎖頭何時遭人破壞，該鐵捲門何時遭
    人拆卸綑綁，與本案有無時間上之關連性等節，均不得而知
    ，故尚無從僅以被告乙○○進入該遊藝場搜尋財物為警當場
    逮獲，即謂警方在現場查得門鎖遭人破壞及遺留有已拆卸之
    鐵捲門等跡證，均係被告乙○○所為；至公訴意旨所舉證人
    丁○○之證詞，僅能證明該遊藝場之後門鎖頭遭人撬開，屋
    內鐵捲門遭人拆卸等事實，無從逕以推論係被告乙○○所為
    ，現場照片及贓物認領保管單，亦非認定被告乙○○確有上
    開加重竊盜犯行之直接積極證據，公訴人亦未舉出其他證據
    證明被告乙○○確有此部分之犯行，依罪疑為輕原則，自難
    以該罪相繩，應認被告乙○○所為，僅構成普通竊盜未遂罪
    ，公訴意旨所認，容有未洽，惟因起訴之基本社會事實同一
    ，爰依法變更起訴法條。本院審酌被告乙○○見「上好遊藝
    場」無人營業居住，即心存僥倖，擅自進入行竊，所為實非
    可取，惟念其犯後坦承犯行，態度尚佳，及尚未竊得財物即
    遭查獲等一切情狀，量處如主文所示之刑，並依所犯情節，
    諭知如主文所示之易科罰金折算標準，以資懲儆。
四、公訴意旨另以：被告戊○○與被告乙○○見「上好遊藝場」
    無人看管，竟意圖為自己不法之所有，於97年3 月29日14時
    30分許，基於竊盜之犯意聯絡及行為分擔，破壞後門鎖頭，
    侵入屋內竊取鐵捲門1 扇，並將之綑綁得手，因認被告戊○○共同涉犯刑法第321 條第1 項第2 款之加重竊盜罪嫌。經
    查：
（一）按犯罪事實應依證據認定之，無證據不得認定其犯罪事實
      ；不能證明被告犯罪者，應諭知無罪之判決，刑事訴訟法
      第154 條第2 項、第301 條第1 項前段分別定有明文。公
      訴意旨認被告戊○○涉有此部分犯行，係以證人丁○○於
      警詢、偵查中之證詞及現場照片、贓物認領保管單等，為
      其論罪之依據。
（二）訊據被告戊○○堅決否認犯行，辯稱：案發當天我去「上
      好遊藝場」，是要找乙○○湊錢去買海洛因，因為乙○○
      稍早碰面時有說他要去那裡撿鐵，我進去該遊藝場時，裡
      面有一對男女（即李文鋼、蕭玉琴）在綁一些鐵製品，我
      不知道地上的鐵捲門是否為該對男女所綑綁，我進去時，
      該對男女正好要離開等語。查，如同前述，李文鋼、蕭玉
      琴2 人早於被告乙○○先行進入「上好遊藝場」行竊，該
      遊藝場後門鎖頭遭破壞、鐵捲門遭拆卸綑綁，得否堪認係
      被告乙○○所為，實有可疑，且該遊藝場前已有失竊紀錄
      ，其門鎖破壞、鐵捲門拆卸痕跡之新舊，無從判斷，故是
      否與本案有時間上之關連性，亦難以查知，佐以公訴意旨
      所舉證人丁○○之證詞、現場照片、贓物認領保管單等證
      據，均不足作為被告乙○○破壞門鎖竊取鐵捲門之積極證
      明，故本院無從認定被告乙○○確有公訴意旨所指之加重
      竊盜犯行，同理，就被告戊○○是否共同涉有此部分加重
      竊盜罪嫌，事證亦屬不足，自難遽以該罪論處。又被告戊○○雖與乙○○同在「上好遊藝場」為警查獲，惟其2 人
      並非相約前往該遊藝場，係被告乙○○自行前往該遊藝場
      搜尋財物，未幾，被告戊○○始另行到達等情，證人即共
      同被告乙○○前於警詢、偵訊時業已供陳甚詳，復於本院
      準備程序中供稱：戊○○並不是跟我一起去「上好遊藝場
      」偷東西，只是之前我有跟他提及我要去該處，沒想到他
      會來找我，就一起被警察抓了等語甚明，足認被告戊○○
      事前縱知悉被告乙○○將前往該遊藝場行竊，惟其與被告
      乙○○間，尚未有何犯意聯絡；至被告戊○○事後自行前
      往該遊藝場尋找乙○○，是否基於自己或共同行竊之故意
      ，抑或有其他不法犯意，綜閱全卷，實查無相關事證，公
      訴人亦未能舉證證明被告戊○○確實涉有竊盜罪嫌，是就
      被告戊○○部分，應屬不能證明犯罪，依法自應另為無罪
      之諭知。
據上論斷，應依刑事訴訟法第299 條第1 項前段、第301 條第1
項前段、第300 條，刑法第320 條第3 項、第1 項、第25條第2
項、第41條第1 項前段，刑法施行法第1 條之1 ，判決如主文。
本案經檢察官甲○○到庭執行職務。
中    華    民    國    97    年    9     月    30    日
                  刑事第十六庭  法  官  周宛瑩
以上正本證明與原本無異。
如不服本判決，應於判決送達後10日內，向本院提出上訴狀。
中    華    民    國    97    年    9     月    30    日
                                書記官  彭帥雄
附錄論罪法條：
中華民國刑法第320條
（普通竊盜罪、竊佔罪）
意圖為自己或第三人不法之所有，而竊取他人之動產者，為竊盜
罪，處5 年以下有期徒刑、拘役或5 百元以下罰金。
意圖為自己或第三人不法之利益，而竊佔他人之不動產者，依前
項之規定處斷。
前二項之未遂犯罰之。


司法院資訊處製作；財團法人民間司法改革基金會備份。
